【裁判字號】    97,上易,2907
【裁判日期】    971128
【裁判案由】    侵占
【裁判全文】
臺灣高等法院刑事判決                97年度上易字第2907號
上  訴  人
即  被  告  甲○○
上列上訴人因侵占案件，不服臺灣士林地方法院95年度易字第
1165號，中華民國97年9月12日第一審判決（起訴案號：臺灣士
林地方法院檢察署94年度偵字第7277號），提起上訴，本院判決
如下：
    主  文
上訴駁回。
    理  由
一、按提起第二審之上訴，其上訴書狀應敘述具體理由，為第二
    審上訴必備之程式。此觀民國96年7月4日修正公布刑事訴訟
    法第361條第2項之規定甚明。倘上訴理由之敘述未合乎具體
    之要求者，其上訴即屬同法第367條前段所定「上訴不合法
    律上之程式」，第二審法院應依同法第372條前段之規定，
    以判決駁回之。至其理由之具體與否，屬第二審法院審查範
    圍，不在第一審法院命補正之列，上訴書狀如已敘述理由，
    無論其具體與否，即無待其補提理由書或命補正之問題。此
    與上訴書狀全未敘述上訴理由者，第一審法院依刑事訴訟法
    第361條第3項之規定，應定期間先命補正之情形，尚屬有別
    。又第二審上訴之目的，既在於請求撤銷、變更原判決，則
    所謂「具體理由」，自應就原判決如何足以撤銷、如何應予
    變更之「事實上」或「法律上」之具體根據，本於確實之訴
    訟資料暨原因事實之所出，逐一敘述、記載，必已具體指出
    原判決事實認定所依憑之證據有如何之錯誤（例如原判決所
    採納之證據如何不具證據能力，所為證明力之判斷如何違背
    經驗、論理法則等），法律之適用（尤其實體法）有如何違
    誤之處，而足以動搖原判決使之成為不當或違法而得改判之
    事由；必要時並應提出有利於己之事證，期使第二審法院採
    納，俾為有利於上訴人之認定，始屬合法。上訴理由之敘述
    ，應先合乎具體之要求，始有所敘述可取與否之實體審理與
    判斷之問題。是上訴人之上訴書狀雖敘述上訴理由，但僅泛
    言原判決認定事實錯誤、違背法令、量刑失之過重或輕縱等
    情詞，而未依上揭意旨指出具體事由，或形式上雖已指出具
    體事由，然該等事由縱使屬實，亦不足以認為原判決有何不
    當或違法（例如所指摘訴訟程序之瑕疵，將因第二審重新審
    理而補正），或其所陳之事由，與訴訟資料所載不相適合，
    或所指摘原判決之「不當」或「違法」根本不存在者，均應
    認其實質上並未符合具體之要件，庶符節制濫行上訴之立法
    意旨。
二、本件上訴人即被告甲○○不服原審判決，而提起上訴。上訴
    意旨略稱：乙○○未具體提出被告為其送報生，蘇進炎之證
    詞及所提出的帳均非真正，且未提出報社的授權書。黃明和
    所說的證詞非判決書所記載。被告所提出任職臺灣報業股份
    有限公司亦有具體事證提出，法官未經詳查即予以推翻。且
    乙○○未提出被告侵占中央日報之具體事證云云。惟查，對
    於被告所執之前開上訴理由，原判決已於理由內詳予指駁說
    明：被告於警詢、偵查中之供述確有受僱於乙○○所經營之
    「泰登派報社」，替乙○○轉送英文日報之行為。被告之證
    詞與乙○○於偵查及審判中之證述相符，復有證人即「小天
    地文具店」負責人黃明和於審判中之證詞可佐，且縱認被告
    受僱臺灣報業股份有限公司，亦不能排除同期間另為乙○○
    派報之可能。另被告將業務上持有，專攻零售之「TA IWAN
    NEWS」轉售予原分銷該報之林玉環等情，亦經乙○○及證人
    林玉環、蘇進炎等人於偵查中及審判中證述明確，並與卷附
    核帳繳費通知單互核相符等語。就其形式上觀察，並無違背
    法令之情形，且認事採證、證據之取捨及證據證明力之判斷
    ，俱屬事實審法院之職權，苟無違背證據法則，自不能指為
    違法。上訴意旨，徒憑己詞，再事爭執，且未具體指明原判
    決前開認事或用法有何不當或違法情形，綜此，應認被告之
    上訴實質上未符合理由應具體之要件。依上說明，其上訴為
    不合法律上之程式，應予駁回。並不經言詞辯論為之。至被
    告上訴理由所指乙○○指訴被告侵占中央日報未舉證之情，
    此部分業經原審認定被告犯罪不能證明，就此有利於被告判
    決部分，被告並無上訴之利益，上訴意旨辯駁被害人乙○○
    指訴部分，即無須另予說明，附此敘明。
三、據上論斷，應依刑事訴訟法第367條前段、第372條，判決如
    主文。
中    華    民    國    97    年    11    月    28    日
                  刑事第二十二庭審判長法  官  何菁莪
                                      法  官  李麗珠
                                      法  官  洪于智
以上正本證明與原本無異。
不得上訴。
                                      書記官  柯月英
中    華    民    國    97    年    12    月    1     日


司法院資訊處製作；財團法人民間司法改革基金會備份。
